【裁判字號】    97,抗,327
【裁判日期】    970701
【裁判案由】    視為減刑及定其應執行刑
【裁判全文】
臺灣高等法院高雄分院刑事裁定           97年度抗字第327號
抗告人即
受  刑  人  甲○
                    (現於國防部臺南監獄執行中)
上列抗告人因減刑及定執行刑案件，不服臺灣高雄地方法院中華
民國97年4 月21日裁定（97年度聲減字第1674號），提起抗告，
本院裁定如下：
    主  文
抗告駁回。
    理  由
一、本件抗告意旨略以：抗告人即受刑人甲○（下稱抗告人）於
    民國92年至94年間曾犯下列7 罪：妨害兵役判有期徒刑3
    月，竊盜判有期徒刑4 月，傷害判有期徒刑1 年（以上
    3 罪定應執行刑為有期徒刑1 年6 月），詐欺判有期徒刑
    5 月，施用第二級毒品判有期徒刑6 月，竊盜判有期徒
    刑8 月，贓物判有期徒刑2 月（以上4 罪定應執行刑為有
    期徒刑1 年5 月），上開7 罪合併為有期徒刑2 年11月。抗
    告人於94年7 月入監服刑本案共執行有期徒刑1 年7 月，於
    96年2 月假釋出監。臺灣高雄地方法院（下稱原審法院）將
    抗告人上開所犯詐欺、施用第二級毒品、竊盜、贓物等4 罪
    減刑並定應執行刑為有期徒刑8 月又15日，但另外妨害兵役
    、竊盜、傷害3 罪亦屬得減刑之案件，卻未併受減刑之裁定
    ，容有違誤。爰依法提起抗告，請求撤銷原裁定云云。
二、原裁定意旨略以：抗告人係假釋中之人犯，其所犯如附表所
    示之詐欺、施用第二級毒品、竊盜、贓物4 罪，視為已減其
    宣告之刑，爰定應執行刑為有期徒刑8 月又15日，並諭知如
    易科罰金以銀元3百元即新臺幣9百元折算1日。
三、按「數罪併罰，分別宣告其罪之刑，依下列各款定其應執行
    者：五宣告多數有期徒刑者，於各刑中之最長期以上，各刑
    合併之刑期以下，定其刑期。但不得逾30年。」刑法第51條
    第5 款定有明文。又「數罪併罰已定執行刑案件，如數罪均
    應減刑者，於減刑後另定執行刑時，宜定為原定執行刑之二
    分之一。」法院辦理96年減刑案件應行注意事項第15點亦有
    明文。再按法律上屬於自由裁量之事項，有其外部性界限及
    內部性界限，並非概無拘束。依據法律之具體規定，法院應
    在其範圍選擇為適當之裁判者，為外部性界限；而法院為裁
    判時，應考量法律之目的，及法律秩序之理念所在者，為內
    部性界限。法院為裁判時，二者均不得有所踰越。在數罪併
    罰，有二裁判以上，定其應執行之刑時，固屬於法院自由裁
    量之事項，然仍應受前揭外部性界限及內部性界限之拘束（
    最高法院80年度台非字第473 號判例、94年度台非字第233
    號判決意旨參照）。
四、經查，抗告人因施用第二級毒品等4 罪，經原審法院先後判
    處如附表所示之刑，均經確定在案（上開4 罪曾經原審法院
    以95年度聲字第2627號定應執行刑為有徒刑1 年5 月確定，
    此有上開裁定及臺灣高等法院被告前案紀錄表各1 份在卷可
    稽）。嗣執行後抗告人於民國96年2 月16日縮短刑期假釋出
    監，於97年3 月29日假釋保護期滿，於中華民國96年罪犯減
    刑條例96年7 月16日施行前仍在假釋中，依該條例第2 條第
    2 項規定，其如附表所處之刑，因符合該條例減刑之規定，
    視為已依該條例減刑，而處如附表所示視為減刑後之刑。原
    審法院依上開法院辦理96年減刑案件應行注意事項第15點規
    定，將附表所示視為減刑後之刑，定應執行刑為有期徒刑8
    月又15日，並諭知如易科罰金以銀元3 百元即新臺幣9 百元
    折算1 日，此項裁量並未踰越前揭所示外部性界限及內部性
    界限，自屬適法。
五、按「依刑法第48條應更定其刑者，或依刑法第53條及第54條
    應依刑法第51條第5 款至第7 款之規定，定其應執行之刑者
    ，由該案犯罪事實最後判決之法院之檢察官，聲請該法院裁
    定之。前項定其應執行之刑者，受刑人或其法定代理人、配
    偶，亦得請求前項檢察官聲請之。」刑事訴訟法第477 條定
    有明文。本件臺灣高雄地方法院檢察署檢察官聲請原審法院
    定應執行刑時，僅係針對附表所示之4 罪聲請，而原審法院
    亦依檢察官之聲請，將附表所示之4 罪裁定應執行之刑為有
    期徒刑8 月又15日，核屬適法，業如上述。法院居於不告不
    理原則，自不得對於檢察官未聲請之罪為裁判。是抗告人抗
    告意旨認「原審法院未就其於92年至94年間所犯之下列3 罪
    ：妨害兵役判有期徒刑3 月，竊盜判有期徒刑4 月，
    傷害判有期徒刑1 年，併予減刑暨定應執行之刑，核有違誤
    云云」，顯係對於上開法律規定未予充分瞭解，有以致之，
    附此敘明。
六、原審因依中華民國96年罪犯減刑條例第2 條第2 項、第10條
    第2 項，修正前刑法第41條第1 項前段、第2 項、第51條第
    5 款，修正前罰金罰鍰提高標準條例第2 條規定，裁定抗告
    人所犯附表所示均視為減刑之4 罪，定應執行刑為有期徒刑
    8 月又15日，並諭知如易科罰金以銀元3 百元即新臺幣9 百
    元折算1 日，經核尚無不合。抗告意旨認原審未就附表以外
    之其他犯罪併予減刑及定應執行之刑，而指摘原審裁定不當
    ，為無理由，應予駁回。
七、據上論結，應依刑事訴訟法第412條，裁定如主文。
中    華    民    國    97    年    7     月    1     日
                  刑事第七庭    審判長法  官 莊飛宗
                                      法  官 李嘉興
                                      法  官 孫啟強
以上正本證明與原本無異。
不得抗告。
中    華    民    國    97    年    7     月    1     日
                                      書記官 黃富美


司法院資訊處製作；財團法人民間司法改革基金會備份。
